【裁判字號】    97,易,1384
【裁判日期】    970516
【裁判案由】    竊盜
【裁判全文】
臺灣臺中地方法院刑事判決              97年度易字第1384號
公  訴  人  臺灣臺中地方法院檢察署檢察官
被      告  庚○○
                    （現在臺灣臺中監獄臺中分監執行中）
            戊○○
上列被告等因竊盜案件，經檢察官提起公訴（九十七年度偵字第
一○四號），本院裁定改以簡式審判程序審理，判決如下：
    主    文
庚○○共同竊盜，累犯，處有期徒刑陸月。又共同竊盜，累犯，
處有期徒刑伍月。又夜間侵入住宅竊盜，累犯，處有期徒刑玖月
。應執行有期徒刑壹年貳月。
戊○○共同竊盜，累犯，處有期徒刑伍月。又共同竊盜，累犯，
處有期徒刑陸月。應執行有期徒刑捌月。
    犯罪事實
一、庚○○前於民國九十四年間，因竊盜及違反毒品危害防制條
    例案件，經本院分別判處有期徒刑四月、五月、十月及三月
    確定，嗣依檢察官之聲請定應執行刑為有期徒刑一年七月確
    定在案，入監執行後，於九十五年十月十七日縮短刑期假釋
    出監，至九十五年十二月二十九日假釋期滿未經撤銷，以已
    執行論；戊○○前於九十三年間，因違反毒品危害防制條例
    案件，經本院判處有期徒刑一年確定，入監執行後，甫於九
    十四年十一月十九日縮刑期滿執行完畢。詎均不知悔改，因
    缺錢花用，而由二人共同或庚○○單獨為下列竊盜犯行：
  (一)於九十六年八月十二日（起訴書誤載為十三日）下午二時許
    ，庚○○、戊○○一同進入臺中市○○區○○街十一號「歐
    葳花園」公寓大廈地下一樓停車場（侵入住宅部分未據告訴
    ），見該處住戶己○○所有之黃黑色捷安特廠牌腳踏車（價
    值新臺幣【下同】二萬八千元）及甲○○所有之藍色美利達
    廠牌腳踏車（價值二萬餘元）各一輛停放於該處，且均未上
    鎖，認有機可趁，乃共同基於意圖為自己不法所有之犯意聯
    絡，徒手竊取該二腳踏車得手後，旋騎乘上開竊得之二輛腳
    踏車，前往臺中市火車站附近之跳蚤市場，將該二輛腳踏車
    以一千元至二千元不等之價格，變賣予某姓名年籍不詳綽號
    「阿義」之男子，所得由二人朋分花用。
  (二)於同年月十六日上午十一時許，庚○○、戊○○二人進入臺
    中市○○區○○街八九號公寓大廈地下停車場（侵入住宅部
    分未據告訴），見該大廈住戶乙○○所有之藍色捷安特廠牌
    （價值二萬五千元）及黑色美利達廠牌（價值四萬五千元）
    之腳踏車各一輛停放於該處，見有機可趁，即共同基於意圖
    為自己不法所有之犯意聯絡，徒手竊取得手後，將上開竊得
    之腳踏車二輛騎往上開跳蚤市場，以一千元至二千元不等之
    價格，出賣予上開綽號「阿義」之男子，以變現花用。
  (三)於同年月二十四日晚上七時許之夜間，庚○○獨自進入臺中
    市○○區○○路二九三之一號公寓大廈之地下一樓停車場，
    見該大廈住戶丁○○所有之水藍色捷安特廠牌腳踏車（價值
    一萬八千元）一輛停放於該處，並未上鎖，乃意圖為自己不
    法之所有，徒手竊取得手後，再將上開竊得之腳踏車騎往前
    揭跳蚤市場變賣換現。
  (四)嗣於同年十一月一日，庚○○因另犯竊盜案件，被羈押在臺
    灣臺中看守所時，經員警借提詢問時，庚○○於有偵查犯罪
    權限之公務員發覺其上開犯行前，主動向員警坦承有與戊○○共犯上開(二)之竊盜犯行及單獨為上開(三)之竊盜犯行，而接
    受裁判。員警續於同年月十六日借提因毒品案件羈押於臺灣
    臺中看守所之戊○○，以查證前揭(二)部分之竊盜犯行時，戊○○於有偵查犯罪權限之公務員發覺其上開(一)犯行前，主動
    向員警坦承有與庚○○共犯該次竊盜犯行，而接受裁判。
二、案經臺中市警察局第五分局報告臺灣臺中地方法院檢察署檢
    察官偵查起訴。
    理  由
一、訊據被告庚○○對於上揭三次竊盜之犯罪事實均坦承不諱；
    訊之被告戊○○對於前揭犯罪事實欄一、(一)、(二)之竊盜犯行
    ，亦坦認在卷，且其二人供述互核相符，並經證人即被害人
    己○○、甲○○、乙○○、丁○○於警詢時證述其等置於住
    處大樓地下室之腳踏車遭竊之情節、證人即本件承辦員警丙○○於本院審理時證稱：被告二人行竊之地點均在公寓大廈
    之地下停車場，各該地下停車場均是專供該處住戶使用，且
    均可通往樓上住家等情，均甚明確，復有臺中市○○區○○
    街八九號現場勘查照片一張、臺中市○○區○○街一一號之
    監視錄影翻拍照片六張附卷可稽，足認被告二人之自白均與
    事實相符。至被害人乙○○於警詢時固證稱其失竊之腳踏車
    有用鐵鍊上鎖，遭竊賊剪斷鐵鍊竊走等語，惟被告二人均堅
    稱並無剪斷被害人乙○○腳踏車之鐵鍊，伊等去竊取腳踏車
    時並未攜帶任何工具等語，且本件並無積極證據足證被告二
    人竊取被害人乙○○之腳踏車時，確有攜帶足以剪斷鐵鍊而
    屬兇器之工具，並破壞鐵鍊後竊取之，本諸罪疑唯輕原則，
    本院因認被告二人竊取被害人乙○○之腳踏車時並未攜帶兇
    器，即如犯罪事實欄一、(二)所載，並無攜帶兇器之加重情狀
    。其次，被告二人雖均供稱為如犯罪事實欄一、(一)所示竊盜
    犯行之日期為九十六年八月十三日。惟查，觀諸前揭監視錄
    影翻拍照片上所示錄影之時間為同年月十二日；復審之被告
    戊○○、庚○○二人供述上開犯行之時間，分係在同年十一
    月十六日、九十七年二月十三日，距離其等作案時間已分別
    逾三個月、六個月，被告二人是否能明確記憶作案日期，已
    非無疑，是關於犯罪事實欄一、(一)部分犯行之犯罪日期，自
    應以監視錄影畫面為準，附此敘明。從而，本件事證明確，
    被告庚○○、戊○○共犯如犯罪事實欄一、(一)、(二)所示之竊
    盜犯行，及被告庚○○單獨所犯如犯罪事實欄一、(三)所示夜
    間侵入住宅竊盜之犯行，均堪認定，應分別予以依法論科。
二、按大樓式或公寓式住宅之地下室，係附屬於該大樓或公寓，
    為該種住宅居住人生活起居場所之一部分，與住宅之關係密
    不可分，如於夜間侵入該種住宅地下室竊盜，自應依刑法第
    三百二十一條第一項第一款論罪（最高法院八十二年度臺上
    字第五七○四號判決意旨參照）。經查，被告庚○○為如犯
    罪事實欄一、(三)所載犯行時，係進入被害人丁○○所居住之
    公寓大廈之地下一樓停車場行竊，而該地下停車場乃專供該
    公寓大廈住戶停放車輛使用，且可直接通往樓上之住家，已
    然構成公寓大廈之一部分，與公寓大廈有密切不可分之關係
    ，是被告庚○○於晚上七時許之夜間，進入被害人丁○○所
    居住公寓大廈之地下一樓停車場竊盜腳踏車，實合於刑法第
    三百二十一條第一項第一款夜間侵入住宅之加重情狀。是核
    被告庚○○、戊○○二人就如犯罪事實欄一、(一)、(二)所載部
    分，均係犯刑法第三百二十條第一項之普通竊盜罪；被告庚○○就如犯罪事實欄一、(三)所載部分，係犯刑法第三百二十
    一條第一項第一款之夜間侵入住宅竊盜罪。就被告庚○○所
    為如犯罪事實欄一、(三)所載之犯行，檢察官原起訴法條為刑
    法第三百二十條第一項之普通竊盜罪，容有未洽，惟此業經
    蒞庭檢察官變更起訴法條如上，基於檢察一體之原則，本院
    毋庸再變更起訴之法條，附此敘明。被告二人就如犯罪事實
    欄一、(一)、(二)所載二次竊盜犯行，有犯意聯絡及行為分擔，
    均為共同正犯。就如犯罪事實欄(一)之部分，被告二人同時、
    地竊取被害人己○○及甲○○所有之腳踏車各一輛，分別侵
    害被害人己○○及甲○○之財產法益，係一行為觸犯同一罪
    名之想像競合犯，應從一普通竊盜罪處斷。被告庚○○就如
    犯罪事實欄一、所示二次普通竊盜及一次夜間侵入住宅竊盜
    犯行間、被告戊○○就犯罪事實欄一、(一)、(二)所載之二次普
    通竊盜犯行間，均犯意各別，行為互殊，各應予分論併罰。
    被告庚○○前於九十四年間，因竊盜及違反毒品危害防制條
    例案件，經本院分別判處有期徒刑四月、五月、十月及三月
    確定，嗣依檢察官之聲請定應執行刑為有期徒刑一年七月確
    定在案，入監執行後，於九十五年十月十七日縮短刑期假釋
    出監，至九十五年十二月二十九日假釋期滿未經撤銷，以已
    執行論；被告戊○○前於九十三年間，因違反毒品危害防制
    條例案件，經本院判處有期徒刑一年確定，入監執行後，甫
    於九十四年十一月十九日縮刑期滿執行完畢等情，有臺灣臺
    中地方法院檢察署刑案資料查註紀錄表及臺灣高等法院被告
    前案紀錄表各二份在卷可佐，其二人分別於有期徒刑執行完
    畢後五年內，再故意犯本件有期徒刑以上之各罪，均為累犯
    ，應依刑法第四十七條第一項之規定，各加重其刑。又被告
    庚○○於有偵查權限之公務員未發覺其有如犯罪事實欄一、
    (二)所示普通竊盜、(三)所載之夜間侵入住宅竊盜犯行前，被告
    戊○○則於有偵查權限之公務員未發覺其有如犯罪事實欄一
    、(一)所載之竊盜犯行前，分別在警方借提詢問時，主動向警
    員陳述其等所涉各該竊盜犯行等情，業經證人丙○○於本院
    審理時證述明確，是被告庚○○就如犯罪事實欄一、(二)所載
    普通竊盜、(三)所載夜間侵入住宅竊盜犯行、被告戊○○就如
    犯罪事實欄一、(一)所載之普通竊盜犯行，均自首而接受裁判
    ，應分別依刑法第六十二條前段之規定減輕其刑，並均先加
    重後減輕之。爰審酌被告二人均有前科犯行，素行非佳，且
    被告二人均正值青壯，惟不思循正途賺取金錢，一再恣意侵
    害他人財產權，行為殊無可取，惟念其犯罪手段尚屬平和，
    犯罪所得非鉅，且犯後又坦承犯行，應有認錯悔過之意，態
    度良好等一切情狀，各量處如主文所示之刑，並分別定其應
    執行刑，以資懲儆。
據上論斷，應依刑事訴訟法第二百七十三條之一第一項、第二百
九十九條第一項前段，刑法第二十八條、第三百二十條第一項、
第三百二十一條第一項第一款、第四十七條第一項、第五十五條
、第六十二條前段、第五十一條第五款，判決如主文。
本案經檢察官張桂芳到庭執行職務
中    華    民    國    97    年     5    月    16    日
                  刑事第一庭法  官  郭妙俐
上正本證明與原本無異。
如不服本判決，應於判決送達後十日內向本院提出上訴狀，上訴
於臺灣高等法院臺中分院（須附繕本）。
上訴書狀如未敘述理由，應於上訴期間屆滿後二十日內補提理由
書於本院。
                            書記官  陳玉芬
中    華    民    國    97    年     5    月    16    日
附錄本案論罪科刑法條
刑法第三百二十條：
意圖為自己或第三人不法之所有，而竊取他人之動產者，為竊盜
罪，處五年以下有期徒刑、拘役或五百元以下罰金。意圖為自己
或第三人不法之利益，而竊佔他人之不動產者，依前項之規定處
斷。
前二項之未遂犯罰之。
刑法第三百二十一條：
犯竊盜罪而有下列情形之一者，處六月以上、五年以下有期徒刑
：
一  於夜間侵入住宅或有人居住之建築物、船艦或隱匿其內而犯
    之者。
二  毀越門扇、牆垣或其他安全設備而犯之者。
三  攜帶兇器而犯之者。
四  結夥三人以上而犯之者。
五  乘火災、水災或其他災害之際而犯之者。
六  在車站或埠頭而犯之者。
前項之未遂犯罰之。


司法院資訊處製作；財團法人民間司法改革基金會備份。
